# 中捷股份股权激励案例分析

提问人：chenyiwei 时间：2011-03-19 22:48:43
转帖请注明出处，并请注意适当限制转帖数量。原则上每人每天在同一版面的转帖不超过 5 帖。谢谢。

回答人：chenyiwei
转帖请注明出处，并请注意适当限制转帖数量。原则上每人每天在同一版面的转帖不超过 5 帖。谢谢。